臺灣高等法院刑事判決　　　　　　　　　　　　　　九十一年度上易字第二一五號
　　上　訴　人　　臺灣板橋地方法院檢察署檢察官
　　上　訴　人
　　即　被　告　　己○○
　　選任辯護人　　王東山
右上訴人等因被告竊盜案件，不服臺灣板橋地方法院九十年度易字第二五００號，中
華民國九十年十一月七日第一審判決（起訴案號：臺灣板橋地方法院檢察署九十年度
偵字第二００三號）提起上訴，及移送併辦（臺灣板橋地方法院檢察署九十年度偵字
第六五九四、六五九五、二０三三四號），本院判決如左：
    主  文
原判決撤銷。
己○○連續結夥三人以上竊盜，累犯，處有期徒刑貳年。
    事  實
一、己○○前於民國八十七年間，因竊盜案件，經本院以八十八年度上易字第四二三
    六號判處有期徒刑一年十月確定；甫於八十九年九月二十日縮刑期滿執行完畢（
    指揮書執畢日期：八十九年九月二十四日），仍不知悛悔。意圖為自己不法之所
    有，或與蔡旻泰、朱世佐、劉仁傑等成年人（均另案處理）或與綽號「阿泰」之
    不詳幸名年籍成年男子共同基於概括之犯意連絡，連續在台北縣、市等地竊盜，
    連續竊取如附表壹所示之財物，其犯罪時間、地點、行為人、被害人及犯案方式
    暨所得財物詳如附表壹所示。復於九十年一月六日上午六時三十分許，與姓名年
    籍不詳綽號「狗屎」之成年男子間，基於共同意圖為自己不法所有之犯意聯絡，
    在臺北縣板橋市○○路九十一巷口，因見甲○○所有車號HU─8700號自用小客車
    未上鎖，遂由「狗屎」把風，己○○進入車內竊取裝置於儀表板內之OMORI牌油
    壓、油溫、水溫三用錶一組、OMORI牌排溫錶一個、APEXT牌轉速錶一個、APEXT
    牌延遲熄火器一個、BLTZ牌SBC增壓器一個等物。嗣於九十年一月九日二十三時
    許，為警於己○○位於臺北縣板橋市○○路○段四一六巷二三弄二三之一住處查
    獲，並扣得OMORI牌油壓、油溫、水溫三用錶一組、OMORI牌排溫錶一個、APEXT
    牌轉速錶一個、APEXT牌延遲熄火器一個、BLTZ牌SBC增壓器、行動電話一支、螺
    絲起子一支，因悉上情。
二、案經臺北縣警察局海山分局移由臺灣板橋地方法院檢察署檢察官偵查起訴及移送
    併辦。
    理  由
一、訊據被告己○○坦承有如附表壹（併辦案號：九十年度偵字第六九五四、六九五
    五號移送併案意見書：附表一編號二、六、十二、十四，及九十年度偵字第二０
    三三四號）及檢察官起訴事實所指之犯行，核與證人即被害人許世昌、蔡育霖、
    李智輝、吳憲宗、磨奇瑤、陳元銘、甲○○於警訊中指述情節相符，並有贓物認
    領保管收據附卷可稽，是其自白核與事實相符，應堪採信，本案事證明確，被告
    犯行，足以認定。
二、核被告己○○經檢察官起訴於九十年一月六日上午六時三十分許所為之竊盜行為
    部分與移送併辦附表壹之二編號二所示之竊盜行為係犯刑法第三百二十條普通竊
    盜，附表壹之一所示各次竊盜行為係觸犯同法三百二十一條第一項第四款加重竊
    盜罪，附表壹之二編號一所示之竊盜犯行係犯同法三百二十一條第一項第三款之
    加重竊盜罪，被告己○○先後多次竊盜及加重竊盜犯行，時間緊接，所犯為基本
    構成要件相同之罪名，顯係基於概括犯意為之，應依連續犯規定論以情節較重之
    結夥三人以上竊盜之加重竊盜罪處斷，並依法加重其刑。又被告己○○或與蔡旻
    泰、朱世佐、劉仁傑等人，或與綽號「阿泰」之男子，或與綽號「狗屎」之男子
    間，分別具有犯意連絡及行為分擔，均為共同正犯。至檢察官移送如附表壹所示
    之竊盜犯行核與經起訴竊盜有罪部分具連續犯之裁判上一罪關係，亦為起訴效力
    所及，本院自應併予審究，附此敘明。又被告有如事實欄所示前科，並經執行完
    畢，有本院被告全國前案紀錄表附卷足憑，其於有期徒刑執行完畢後，五年內再
    犯有期徒刑以上之本罪，為累犯，應依法加重其刑，並遞加之。
三、原審據以論罪科刑，固非無見。惟查：被告己○○於本院調查時對其於附表編號
    壹所示移送併案之竊盜犯行已坦承不諱，原審未及審酌，容有未洽，檢察官及被
    告據此提起上訴指摘原判決不當，為有理由。原判決既有前開可議之處，即屬無
    可維持，自應予以撤銷改判。爰審酌被告適值年輕力壯，不思正途勤勉上進，暨
    其犯罪動機、目的、行為手段、竊行足以影響社會生活安寧之程度，所竊財物價
    值，及其犯罪後態度等一切情狀，量處如主文第二項所示之刑。至扣案之螺絲起
    子一支，係警方於被告家中所查獲，然觀之一般家居螺絲起子乃生活所必需之物
    ，無證據證明即屬其供犯罪所用之物，應不予宣告沒收；另扣案之行動電話一支
    ，同無證據證明為供犯罪所用之物，亦與所犯竊盜行為難謂有何關連，亦不應宣
    告沒收。另OMORI牌油壓、油溫、水溫三用錶一組、OMORI牌排溫錶一個、APEXT
    牌轉速錶一個、APEXT牌延遲熄火器一個、BLTZ牌SBC增壓器等，業由被害人甲○○備據領回，有贓物領據足憑，附此敘明。
四、公訴意旨另以（即附表貳之一部分）：己○○基於意圖為自己不法所有之概括犯
    意，先於八十九年十二月二日上午九時三十分許，在臺北縣板橋市○○街五十六
    號前，以其所有客觀上足以傷害人身體之兇器之螺絲起子一支，撬開丁○○所有
    車號：CBD─781號重型機車，竊取該機車置物箱內之內有新臺幣（下同）四千元
    、丁○○駕照、身分證、健保卡、CBD─781號重型機車行車執照各一枚之皮夾一
    個；再於同年月二十六日上午八時許，在臺北縣板橋市○○路二０二號前，以相
    同方法竊取乙○○置於其所有車號：BAK─529號重型機車置物箱內之電擊器一支
    ，因認被告己○○涉犯刑法第三百二十一條第一項第三款之加重竊盜罪嫌云云，
    按被告之自白不得作為有罪判決之唯一證據，仍應調查其他必要之證據，以察其
    是否與事實相符，刑事訴訟法第一百五十六條第二項定有明文。訊據被告己○○
    矢口否認此部分公訴所指犯行，辯稱並未有此犯行云云。經查：被告固於警訊及
    偵查中自白有此犯行，然除此其自白外，並無其他足徵確信為被告所為之積極證
    據，而證人即丁○○、乙○○所陳，亦僅說明其等所有之機車置物箱有被人撬開
    內容物失竊等情，此外，並無任何贓物領據補強，亦不得以被告自承已經丟棄，
    而認為與事實相符，仍難謂就此即得認係被告己○○所為，基於嚴格證據裁判原
    則，尚難認定被告犯罪，原應就此部分為其無罪之諭知，惟公訴人認此部分與原
    起訴經本院判決有罪部分，具連續犯罪裁判上一罪之關係，爰不另為無罪之諭知
    。
五、（一）、至檢察官移送併案（九十年度偵字第一九０九號）審理部分（即附表貳
            之二部分：經查，對於在被告住宅家中查獲贓物乙節，證人即吳昇炫供
            稱：「（贓證物從何得來？）是我朋友家威及另一綽號「阿順」之男子
            拿來的；（CD音響、筆記本是否為己○○及「阿順」所竊來？為何他們
            會拿給你？）九十年一月七日凌晨三時左右，己○○及綽號「阿順」之
            男子共同至我家販賣安非他命給我，然後「阿順」就拿一臺CD音響給我
            ，該筆記本也是他們帶來的，但當時沒注意到他們放在我臥室內，這些
            物品是他們竊來的；（己○○、「阿順」之男子有無另將竊得之物品交
            予你？是否知道從何竊得？）「阿順」之男子僅見過一次面，而己○○
            之前曾拿竊得之行動電話充電器一個給我，應該是在板橋市區○路及南
            雅南路一帶竊得」云云（見九十年一月九日警訊筆錄），又稱：「警方
            在你住處查獲之筆記本、CD音響何來？）朋友己○○的；（己○○的東
            西為何放你處？），是己○○之朋友「阿順」寄放在我這」云云（見九
            十年一月九日偵查筆錄），由上陳述以觀，證人同日間，前於警訊中稱
            不知何以放其住處，後於偵查中則稱係「阿順」寄放者，所述互相齟齬
            ，一日之間所供有如此顯著差異，則該物究係「阿順」所竊或係吳昇炫
            本身所竊？殊值得懷疑。何況並無直接證據證明本件係被告己○○所為
            ，而吳昇炫復為己○○涉毒品買賣交易嫌疑之相對人，所為供述，自無
            從遽信，因認不得單憑另案同案被告吳昇炫所為陳述，而為被告己○○
            不利之認定，難認被告有此部分之犯行，是此移送併案審理部分，與被
            告己○○前述起訴經判決有罪部分即無連續犯之裁判上一罪之關係，本
            院無從併案審理，應退回由原移送檢察官為適法之處理。
   （二）、另檢察官移送併案（九十年度偵字第六九五四、六九五五號）審理部分
           （即附表貳之三），認被告另涉有第三百二十一條第一項第三款加重竊
           盜罪嫌。惟查：公訴人移送意旨認被告涉有前揭竊盜罪嫌，無非係以被
           告己○○於警訊中自白，及各該被害人於警訊之供述為其論據。訊據被
           告則堅決否認涉有附表貳之三所示之各項犯行，辯稱：其於警訊中坦承
           上開大部分犯行係警察對伊刑求，並曾於九十年四月八日檢察官複訊時
           要求驗傷等語。經查：
       １、按被告之自白，雖為證據之一種，但依刑事訴訟法第一百五十六條第一
           項規定，被告之自白，須非出於強暴、脅迫、利誘、詐欺、違法羈押或
           其他不正之方法，且與事實相符者，始得為證據，又依同條第二項規定
           ，被告之自白，不得作為有罪判決之惟一證據，仍得調查其他必要之證
           據以查其事否與事實相符。再按，同法第一百零一條之一第一、二項、
           第一百零一條之二，規定「訊問被告，應全程連續錄音；必要時並應全
           程連續錄影。但有急迫情況且經記明筆錄者，不在此限。」、「筆錄內
           所載之被告之陳述或與錄音、錄影之內容不符者，除有前項但書情形外
           ，其不符之部分不得作為證據。」、「本章之規定，於司法警察官或司
           法警察詢問犯罪嫌疑人時，準用之。」，其修正理由乃因司法警察官或
           司法警察之詢問筆錄，在訴訟程序中，時有被告或辯解非其真意，或辯
           解遭受刑求，屢遭質疑，為建立詢問筆錄之公信力，以擔保程序之合法
           ，所以詢問過程應全程連續錄音並錄影，並應於一定期間內妥為保存，
           審機關如認為有必要時即可調取勘驗，以期發現真實，並確保自白之任
           意性。
       ２、被告上訴意旨略以：其於警訊中自白大部分竊盜犯行，純係遭警刑求所
           致等語，另其於本院調查時堅決其詞於警訊時確曾遭警察刑求，供稱：
           九十年四月六日伊被警察查獲當天，我哥哥的朋友陪同我哥哥和我弟弟
           到海山分局看我的當時我並沒有受傷，後來警察叫我哥哥及我弟弟說有
           看到了就可以離開，晚一點再來，我哥哥和弟弟離開以後警察就對我刑
           求，五、六個鐘頭以後，我哥哥的同一個朋友陪同我哥哥和我母親到海
           山分局看我的時候我的身上就有傷，並提出臺灣臺北看守所被告內外傷
           記錄表。
       ３、經查：（１）、被告己○○因涉毒品、竊盜案件，經台北縣警察局海山
           分局於九十年四月六日查獲，於隔日上午十時訊問至當日下午十三時五
           十分，至二十一時四十五分許該分局員警欲解送被告至臺灣臺北地方法
           院檢察署時，被告隨即由車輛接應後脫逃，嗣於日凌晨五時三十分許在
           新店市○○路○段「五大加油站」後方之ＤＹ─７５８２號自小客車上
           查獲被告及戊○○、丙○○等三人在場。嗣隔日凌晨五時三十分許即為
           警所緝獲，其間被告均與其兄戊○○及其兄之女友丙○○駕駛該查獲之
           自小客車僅於丙○○住處附近繞行，此亦經戊○○及證人丙○○於警訊
           筆錄供明在卷，則被告並無遭受外傷之情形及可能。（２）、另依海山
           分局員警陳怡凱於本院調查時到庭證述被告經查獲時嘴角並無紅腫，惟
           依被告之兄戊○○證稱：伊弟弟被移送至警察局伊第一次去看他時，約
           中午十一、二點，及至當天下午五、六點的時候，第二次去時，雖然沒
           有進辦公室，但距離沒有很遠，均看到伊弟弟嘴角受傷紅腫，而且流血
           ，範圍約有十元硬幣之大。（３）、(4)復依被告於九十年四月八日凌晨
           五時三十分許再遭警逮捕歸案，於當日製作完筆錄後移送台北地檢署經
           檢察官複訊時，向檢察官要求驗傷，並註記於當日之觀察勒戒處分執行
           書上，且觀諸被告所提出之臺灣臺北看守所於九十年四月八日當天診斷
           ，發現被告臉部、身體正、背面、兩手手腕處受有多處內外傷，有該診
           斷書在卷可考。（４）、再經本院調查時，傳訊負責製作被告筆錄之台
           北縣政府警察局海山分局員警吳東原、陳怡凱，並令其於出庭應訊時攜
           帶九十年四月七日被告被查獲時歷次警訊之錄音帶，嗣於本院九十一年
           四月十七日調查時陳怡凱到庭證述：有錄音帶，但因為移案的時候可能
           已經送到檢方，而檢方書記官告訴我錄音帶已不在檢方，可能移到院方
           簡易庭，我到院方的簡易庭分案室查詢，目前尚未找到錄音帶，一個禮
           拜後補呈到院等語，惟迄至本案言詞辯論終結，仍未提出該相關錄音帶
           以供本院查證。（５）綜上所述，參以被告於檢察官複訊時即要求驗傷
           ，並僅承認部分竊盜犯行，於本院調查時則堅定其詞其僅犯判決書後所
           載附表壹之一之竊盜犯行，是被告辯稱遭警刑求即非不可採信，該警訊
           筆錄自不得採為認定被告犯罪之依據，且查並無其他積極確切之事證足
           資證明被告有該部分之犯行，被告己○○所辯其未犯如附表貳之三之竊
           盜犯行，堪予採信。
       ４、再者，公訴人併案意旨書犯罪事實（一）所述：被告己○○與蔡文泰（
           另行起訴）共同基於意圖為自己不法所有之概括犯意連絡，於九十年二
           、三月間，在台北縣市各地，竊取太陽眼鏡四付、照相機三台、無線電
           一台、行動電話四具、達美樂貴賓卡二張等，嗣於同年四月二十三日十
           六時許，在被告所居住之台北縣板橋市○○街九十四巷一弄七號四樓查
           獲，並扣得上開物品等證物。然經訊據被告為其堅決所否有該部分之犯
           行，且查扣之證物雖係自被告住處取得，惟被告之犯罪時間、地點、方
           式、被害人及所竊得之財物為何，均無從查考，公訴人指訴被告與蔡文
           泰於九十年二、三月間，在台北縣市各地竊取財物，尚屬空泛，被告此
           部分之犯罪尚屬不能證明，應退由檢察官另行偵辦。
       ５、末查，公訴人併案意旨書犯罪事實（三）略以：被告己○○另於九十年
           三月八日八時十分許，另與共犯劉秀蓮（另行起訴），在台北縣板橋市
           ○○路一段一二九號前，由劉秀蓮把風、己○○持石頭砸毀吳智豪所有
           之自小客車車窗，竊取吳智豪及黃朝坤所有之財物。惟查：訊據被告堅
           決否認有該部分之犯行。而劉秀蓮於警訊時係供述：當時己○○於行竊
           時，伊在車上睡覺，己○○上車後叫醒伊並將竊得之信用卡交付給伊云
           云，所供與檢察官移送併案意旨所載犯罪事實已不相符，且本件被害人
           吳智豪於九十年三月十一日警訊筆錄稱：伊於三月八日上午八時十分，
           將車停放於板橋市○○路○段一二九號富山停車場內，而於九十年三月
           十一日發現車內物品失竊，向海山分局埔墘派出所報案等語，核與併案
           意旨書附表一編號九有關本件竊盜犯罪地點記載為「新莊市新路巷內」
           不符，此外，又查無任何其他積極確切之事證足資證明被告有該部分之
   犯行，尚難僅以被害人之報案筆錄及劉秀蓮於警訊時具暇疵之供之述，
           即認定被告有此部分之犯行。
       ６、縱上所述，公訴人移送併案所提出之證據尚難為被告己○○不利之認定
           ，此外，又查無任何其他積極確切之事證足資證明被告有該部分之犯行
           ，本院無從併案審理，應退回由原移送檢察官為適法之處理。
五、被告己○○經合法傳喚，無正當理由不到庭，爰不待其陳述逕行判決。
據上論斷，應依刑事訴訟法第三百六十九條第一項前段、第三百六十四條、第三百七
十一條、第二百九十九條第一項前段，刑法第二十八條、第五十六條、第三百二十一
條第一項第四款、第四十七條、罰金罰緩提高標準條例第一條前段，判決如主文。
本案經檢察官沈世箴到庭執行職務。
中      華      民      國    九十一    年      六      月    二十八    日
                              臺灣高等法院刑事第二十一庭
                                  審判長法  官  葉  騰  瑞
                                        法  官  莊  明  彰
                                        法  官  江  國  華
右正本證明與原本無異。
不得上訴。
                 書記官  吳  碧  玲
中      華      民      國     九十一   年      七      月      一      日
附錄：本判決論罪科刑法條全文
刑法第三百二十條第一項：
意圖為自己或第三人不法之所有，而竊取他人之動產者，為竊盜罪，處五年以下有期
徒刑、拘役或五百元以下罰金。
刑法第三百二十一條第一項：
犯竊盜罪而有左列情形之一者，處六月以上五年以下有期徒刑：
一、於夜間侵入住宅或有人居住之建築物、船艦或隱匿其內而犯之者。
二、毀越門扇、牆垣或其他安全設備而犯之者。
三、攜帶兇器而犯之者。
四、結夥三人以上而犯之者。
五、乘火災、水災或其他災害之際而犯之者。
六、在車站或埠頭而犯之者。
附表壹【竊盜有罪部分】
一、九十年度偵字第六九五四、六九五五號併辦部分：
┌─┬─────┬─────┬────┬──────┬─────────┐
│編│  時  間  │  地  點  │ 行為人 │ 被  害  人 │所    得    財  物│
│  │          │          │        │     及     │        及        │
│號│          │          │        │行 竊 車 號 │所    犯    法  條│
├─┼─────┼─────┼────┼──────┼─────────┤
│一│九十年二月│板橋市三民│己○○  │許世昌      │行動電話一支、證件│
│  │二十四日二│路二段三一│蔡旻泰  │ＨＭ─２３５│、信用卡、現金約三│
│  │時許      │號地下室停│朱世佐  │８號自小客車│、四千元          │
│  │          │車場      │劉仁傑  │            │刑法第三百二十一條│
│  │          │          │        │            │第一項第四款      │
├─┼─────┼─────┼────┼──────┼─────────┤
│二│九十年三月│板橋市中山│己○○  │蔡育霖      │公事包、行動電話一│
│  │四日三時許│路一段與重│蔡旻泰  │Ｔ５─５０１│支、支票七張、現金│
│  │          │慶路口    │朱世佐  │５號自小客車│約二萬七千元、高速│
│  │          │          │劉仁傑  │            │公路回速票七張、永│
│  │          │          │        │            │久資訊網路貴賓卡一│
│  │          │          │        │            │張                │
│  │          │          │        │            │刑法第三百二十一條│
│  │     │          │        │            │第一項第四款      │
├─┼─────┼─────┼────┼──────┼─────────┤
│三│九十年三月│台北市環河│己○○  │李智輝      │現金九十元、液晶電│
│  │二十九日零│南路一段一│蔡旻泰  │ＤＥ─９６１│腦一台、行李箱一只│
│  │時許      │號四樓一二│朱世佐  │５號自小客車│、Ｈ．boy服飾VIP卡│
│  │          │四停車格  │劉仁傑  │            │、燦坤電腦會員卡、│
│  │          │          │        │            │電子記事本、電擊棒│
│  │          │          │        │            │各一              │
│  │          │          │        │            │刑法第三百二十一條│
│  │          │          │        │            │第一項第四款      │
├─┼─────┼─────┼────┼──────┼─────────┤
│四│九十年四月│中和路中山│己○○  │吳憲宗      │汽車音響一組、亞米│
│  │五日十二時│路三段三四│蔡旻泰  │ＢＸ─２３２│哥電影館雙效、美華│
│  │          │一號停車場│朱世佐  │５號自小客車│泰精品百貨批發卡、│
│  │          │          │劉仁傑  │            │特力屋出入證、和高│
│  │          │          │        │            │電氣金卡、凱悅唱片│
│  │          │          │        │            │會員證、領航者音樂│
│  │          │          │        │            │廳VIP卡各一張     │
│  │          │          │        │            │刑法第三百二十一條│
│  │          │          │        │            │第一項第四款      │
└─┴─────┴─────┴────┴──────┴─────────┘
二、九十年度偵字第二０三三四號併辦部分：
┌─┬─────┬─────┬────┬──────┬─────────┐
│編│  時  間  │  地  點  │ 行為人 │ 被  害  人 │所    得    財  物│
│  │          │          │        │     及     │        及        │
│號│          │          │        │行 竊 車 號 │所    犯    法  條│
├─┼─────┼─────┼────┼──────┼─────────┤
│一│九十年一月│桃園縣蘆竹│己○○  │磨奇瑤      │由綽號「阿泰」男子│
│  │十四日下午│鄉○○路一│綽號「阿│Ｓ９─３１８│以自備扁頭破壞車門│
│  │三時許    │段九十九號│泰」男子│９號自小客車│，另以自備機車鑰匙│
│  │          │前        │        │            │發動該車，復由賴家│
│  │          │          │        │            │威駛離現場        │
│  │          │          │        │            │刑法第三百二十一條│
│  │          │          │        │            │第一項第三款      │
├─┼─────┼─────┼────┼──────┼─────────┤
│二│九十年二月│板橋市光復│己○○  │陳元銘      │汽車音響一台、身分│
│  │二十八日三│街一七五號│綽號「阿│ＤＫ─９３２│證、健保卡、華南銀│
│  │時許      │停車場內，│泰」男子│９號自小客車│行金融卡、花旗銀行│
│  │          │以路旁石頭│        │            │信用卡、中國信託商│
│  │          │敲破被害人│        │            │業銀行信用卡各一張│
│  │          │所有自小客│        │            │刑法第三百二十條第│
│  │          │車右後三角│        │            │一項              │
│  │          │小玻璃    │        │            │                  │
└─┴─────┴─────┴────┴──────┴─────────┘
附表貳【竊盜嫌疑不足部分】
一、九十年度偵字第二００三號起訴部分：
┌─┬─────┬─────┬────┬──────┬─────────┐
│編│  時  間  │  地  點  │ 行為人 │ 被  害  人 │   所 得 財 物    │
│號│          │          │        │     及     │                  │
│  │          │          │        │行 竊 車 輛 │                  │
├─┼─────┼─────┼────┼──────┼─────────┤
│一│八十九年十│台北縣板橋│己○○  │丁○○      │丁○○駕照、機車型│
│  │二月二日九│市○○街五│        │ＣＢＤ─７８│照、身分證、健保卡│
│  │時三十分許│十六號前  │        │１號重型機車│各一枚之皮夾一個、│
│  │          │          │        │            │現金四千元        │
├─┼─────┼─────┼────┼──────┼─────────┤
│二│八十九年十│台北縣板橋│己○○  │乙○○      │電擊器一支        │
│  │二月二十六│市○○路二│        │ＢＡＫ─５２│                  │
│  │日八時許  │０二號前  │        │９號重型機車│                  │
│  │          │          │        │            │                  │
└─┴─────┴─────┴────┴──────┴─────────┘
二、九十年度偵字第一九０九號併辦部分：
┌─┬─────┬─────┬────┬──────┬─────────┐
│編│  時  間  │  地  點  │ 行為人 │ 被  害  人 │   所 得 財 物    │
│號│          │          │        │     及     │                  │
│  │          │          │        │犯 案 方 式 │                  │
├─┼─────┼─────┼────┼──────┼─────────┤
│一│九十年一月│板橋市漢生│己○○  │趁被害人莊淑│筆記本一本、愛華牌│
│  │七日      │東路二七八│綽號「阿│娟外出不在之│ＸＰ─２６０型音響│
│  │          │號二一七室│順」男子│際，破壞門鎖│一台              │
│  │          │          │        │侵入住宅竊盜│                  │
└─┴─────┴─────┴────┴──────┴─────────┘
三、九十年度偵字第六九五四、六九五五號併辦部分：
┌─┬─────┬─────┬────┬──────┬─────────┐
│編│  時  間  │  地  點  │ 行為人 │ 被  害  人 │   所 得 財 物    │
│號│          │          │        │     及     │                  │
│  │          │          │        │行 竊 車 輛 │                  │
├─┼─────┼─────┼────┼──────┼─────────┤
│一│九十年二月│板橋市民生│己○○  │蔡清全      │汽車DVD音響一部   │
│  │十四日凌晨│路三段大漢│蔡旻泰  │７Ｂ─５６６│                  │
│  │許        │橋下停車場│朱世佐  │３號自小客車│                  │
│  │          │          │劉仁傑  │            │                  │
├─┼─────┼─────┼────┼──────┼─────────┤
│二│九十年二月│板橋市八德│己○○  │紀柏成      │汽車音響一部      │
│  │二十七日五│路三段十一│蔡旻泰  │２Ｂ─１８１│                  │
│  │時許      │號        │朱世佐  │５號自小客車│                  │
│  │          │          │劉仁傑  │            │                  │
├─┼─────┼─────┼────┼──────┼─────────┤
│三│九十年二月│板橋市三民│己○○  │李星儀      │若干證件及黑色公事│
│  │二十八日二│路一段一二│蔡旻泰  │ＲＵ─７９３│包一只            │
│  │十二時許  │九號      │朱世佐  │０號自小客車│                  │
│  │          │          │劉仁傑  │            │                  │
├─┼─────┼─────┼────┼──────┼─────────┤
│四│九十年三月│板橋市富山│己○○  │張添寶      │無線電機具一台    │
│  │二日六時許│街十三巷六│蔡旻泰  │Ｔ６─０６９│                  │
│  │          │弄停車場  │朱世佐  │號計程車    │                  │
│  │          │          │劉仁傑  │            │                 │
├─┼─────┼─────┼────┼──────┼─────────┤
│五│九十年三月│板橋市光復│己○○  │趙俊松      │零錢一百多元      │
│  │四日四時許│街一四一號│蔡旻泰  │ＤＮ─６５３│                  │
│  │          │前        │朱世佐  │０號自小貨車│                  │
│  │          │          │劉仁傑  │            │                  │
├─┼─────┼─────┼────┼──────┼─────────┤
│六│九十年三月│板橋市富山│己○○  │盧竑志      │方向盤一個        │
│  │六日二十三│街十八巷十│蔡旻泰  │３Ａ─１５７│                  │
│  │時許      │二號停車場│朱世佐  │５號自小客車│                  │
│  │          │          │        │            │                  │
├─┼─────┼─────┼────┼──────┼─────────┤
│七│九十年三月│新莊市新路│己○○  │吳智豪      │音響、行動電話、信│
│  │八日八時許│巷內      │        │ＱＤ─３４８│用卡、證件        │
│  │ │          │        │０號自小客車│                  │
│  │          │          │        │            │                  │
├─┼─────┼─────┼────┼──────┼─────────┤
│八│九十年三月│板橋市民生│己○○  │陳思豪      │數位照相機、鑰匙、│
│  │十五日凌晨│路二段二一│蔡旻泰  │６Ｂ─２３８│證件              │
│  │          │四號      │朱世佐  │６號自小客車│                  │
│  │          │          │劉仁傑  │            │                  │
├─┼─────┼─────┼────┼──────┼─────────┤
│九│九十年三月│板橋市民生│己○○  │楊秀瑾      │音響一部、行動電話│
│  │十九日凌晨│路民生花市│蔡旻泰  │３Ｂ─１１１│一支、照相機一台  │
│  │許        │高架橋停車│朱世佐  │３號自小客車│                  │
│  │          │廠        │劉仁傑  │            │                  │
├─┼─────┼─────┼────┼──────┼─────────┤
│十│九十年四月│台北市大道│己○○  │陳榮聰 │行動電話、液晶電視│
│  │四日八時三│塔城段地下│蔡旻泰  │３Ｊ─９９７│、公事包、特力屋出│
│  │十分      │停車場    │朱世佐  │１號自小客車│入證各一          │
│  │          │          │劉仁傑  │            │                  │
├─┼─────┼─────┼────┼──────┼─────────┤
│十│九十年四月│台北縣中和│己○○  │劉邦郁      │身分證、機車駕照各│
│一│四日六時  │市○○路二│        │Ｃ２─３０５│一張              │
│  │          │七一號前  │        │１號自小客車│                  │
│  │          │          │        │            │                  │
└─┴─────┴─────┴────┴──────┴─────────┘
